最　高　行　政　法　院　判　決
　　　　　　　　　　　　　　　　　　 96年度判字第01602號
上　訴　人　甲○○
被 上訴 人　國防部陸軍司令部
　　　　　　　　　　　　　送達地址：桃園龍潭郵政91004號
　　　　　　　　　　　　　信箱
代　表　人　乙○○　　　　送達地址同上
上列當事人間因年資事件，上訴人對於中華民國95年1月19日臺
北高等行政法院93年度訴字第03405號判決，提起上訴，本院判
決如下：
　　主  文
上訴駁回。
上訴審訴訟費用由上訴人負擔。
　　理  由
一、上訴人甲○○起訴意旨略以：渠曾任前陸軍55軍181師警衛1
    連准尉特務長，民國（下同）38年9月12日來臺起改服士官
    役至45年5月1日，奉前陸軍總司令部（45）宥乾字第2882號
    代電核定免職，並於備考欄載明核准免服士官役離營，嗣於
    48 年9月1日奉國防部（48）軍軌字第6197號令核定准以無
    職軍官陸軍准尉階停職例退，並支領資助金新臺幣（下同）
    864 元。上訴人於87年9月29日起多次向相關單位陳情，發
    給未支領士官退除給與之證明，俾併計公職年資，不服原處
    分機關否准所請之處分，提起訴願，經國防部審議認前陸軍
    總司令部（91年3月1日改制為被上訴人國防部陸軍總司令部
    ）89 年11月27日（89）信守字第30863號函之處分，係重申
    維持原確定否准處分（79年10月16日79洪部字第19108號書
    函）之意思表示，並非就新事實另為處分，爰議決訴願不受
    理（89年鎔鉑訴字第210號決定書），上訴人不服提起行政
    訴訟，原審認被上訴人前開處分就其內容已生拒絕請求之法
    律效果，經撤銷國防部訴願不受理決定，發回國防部另為決
    定；嗣經國防部審議決定，將原處分撤銷，發回被上訴人查
    明事實，另為適法之處分（91鎔鉑訴字第180號決定書）；
    上訴人復不服被上訴人92年1月10日鄭樸字第0920000750號
    函之處分，提起訴願，遭決定駁回，提起行政訴訟，經原審
    93年度訴字第03405號判決（下稱原判決）駁回後，遂提起
    本件上訴。
二、本件上訴人於原審起訴主張：（一）上訴人於56年獲悉士官
    年資將可併計公職退休，曾以退役無職軍官「免服士官役」
    者之名義，請求國防部發給士官年資證明，未有結果，復數
    次函請國防部人事服務處釋示，而依該處58年6月24日（58
    ）惠務德字第9166號復文第3次來函及國防部人事參謀次長
    室88年3月17日（88）易日字第4739號函發「無職軍官處理
    說明資料」末段，足證上訴人於45年5月1日離營時，未發給
    士官退伍給與。（二）依國防部訴願審議委員會93年9月6日
    訴誠字第0930000578號函送93年決字第117號訴願決定書之
    內容，國防部引用公務人員退休法第13條及其施行細則第12
    條第2款(按應係第12條第1項之誤，下同) 規定，與上訴人
    免服士官役，不發給退伍給與條件不符，蓋公務員已領退休
    金，軍人已領退役金，第2次退休其年資當然不能併計。惟
    ，上訴人免服士官役（45年）離營時，不發給退除給與，國
    防部（現授權被上訴人）應依法核實出具軍職年資證明，其
    年資得合併計算。又，國防部及被上訴人亦錯用條款，斷章
    取義。（三）陸軍總司令部人事署於79年10月16日捏造、編
    造（79）烘部字第19108號書函覆銓敘部退撫司之內容有誤
    ，上訴人不是50年6月30日以前退除（停）役士官兵，亦未
    發給一次退除給與490元，上訴人是45年5月1日免服士官役
    「免職」之無職軍官，依據「無職軍官處理辦法」規定「免
    服士官役」免職離營，不是退伍，亦非除役，當時之規定是
    不發給退伍給與。（四）被上訴人違法失職、偽造文書而致
    損害上訴人權益，且有湮滅證據、隱瞞案情，將不適用於上
    訴人之法令、條款，強加於上訴人身上，事實證據明確。上
    訴人於45年5月1日由澎湖防衛司令部專案報被上訴人核准免
    服士官役免職離營。因45年當時無職軍官處理辦法尚未公布
    實施，係於上訴人離營後3年國防部始公布實施「陸海空軍
    無軍職軍官處理辦法」，而48年底澎湖縣團管區發給上訴人
    軍官部分資助金864元，惟並無發給士官兵退除給與等語，
    求為判決撤銷原處分（92年1月10日鄭樸字第0920000750號
    函）及訴願決定（93年8月30日93決字第117號），並命被上
    訴人發給6年7個月又20日之未領取士官退役金軍職年資證明
    。
三、被上訴人則以：（一）依當時「陸海空軍無職軍官辦理退除
    役因服實職年資未逾2年及其他特殊情形資助處理辦法」第4
    條第3款規定：士官（兵）退除給與之發給，於核准免服士
    官（兵）役離營時，由所隸部隊專案申請發給之。故按相關
    規定，上訴人於45年5月1日奉准「預備軍官免服士官役」離
    營，48年9月1日以無職軍官退伍支領資助金在案，其士官退
    除役金應於離營時依相關作業程序發給之。（二）有關上訴
    人支領退除給與一節，因50年7月1日士官退除制度尚未正式
    施行以前，悉依國防部43年1月22日（43樽桐字第0681號令
    核定「士官兵除役金支給標準」（43年2月1日實施）、44年
    1月27日通甲字第001號令公布「陸海空軍士官給與規則」（
    43年11月1日先行實施）及48年5月24日（48）通甲字第018
    號令頒「陸海空軍志願士官士兵退伍除役給與發放辦法」（
    48年7月1日實施）辦理，基此，前項所述有關發給上訴人之
    士官退除役金，應無訛誤。（三）依據48年發布之陸海空軍
    無軍職軍官處理辦法規定，其區分為該辦法核定前與核定後
    之人員，本件上訴人係於45年5月1日奉准免服士官役離營，
    所以依照資助處理辦法第4條第3款規定，離營時士官兵應專
    案申請，並應向所隸屬單位專案申請退除給與。資助金與本
    件上訴人申請退伍金並無關係，資助金是48年以後發給無職
    軍官之項目，退伍金則是發給有給職軍官，上訴人於38年到
    45年服役士官年資共計6年7個月又20日，而有無領取退伍金
    目前因當時資料已銷燬，目前查無資料，無法得知。又因當
    時離營人數眾多，所以是以專案向原隸屬單位辦理，不是只
    有針對上訴人單獨一人，資助金是國防部列管，而退役金是
    被上訴人核定，而關於退除給與之資料，經調卷發現已銷燬
    。退伍金應於45年上訴人離營時就應已發給，對於當時資料
    並沒有保存年限之規定。因此，有關上訴人訴請發給未支領
    士官退役金之軍職年資證明案，被上訴人依法辦理均無違失
    等語，資為抗辯。
四、原審斟酌全辯論意旨及調查證據之結果，以：（一）上訴人
    主張澎湖防衛司令部專案（1人1案）報奉被上訴人（45）宥
    乾字第2882號代電及規定核准「免服士官役」「免職」離營
    ，並由澎湖防衛司令部發布人事命令自45年5月1日生效。上
    項代電規定不發給退除給與，並須妥覓2人負責具結保證上
    訴人離營後之生活等，被上訴人為隱瞞案情，湮滅證據，藉
    故銷燬云云，經查，上訴人前曾向被上訴人申請提供上開代
    電，經被上訴人以90年3月2日(90)信守字第04357號函復以
    ：「．．說明二、謹查台端需本部提供之第一項(45)宥乾字
    第2882號代電及規定，因已過保存期限已依規定銷燬在案，
    第二項「當時除役標準」與函覆台端陸海空軍士官一次退伍
    金給與表相同．．。」，則上開代電究竟是否規定不發退除
    給與，因案卷已銷燬滅失原審無從查證。雖依行政院48年7
    月14日台48防字第3882號令發布施行之陸海空軍無軍職軍官
    處理辦法第16條第2款後段規定：經核准免服士官（兵）役
    ，或退伍時，除比照上款規定辦理外，另發給其所服士官（
    兵）役之退除給與。又依陸海空軍無軍職軍官辦理退除役因
    服實職年資未逾2年及其他特殊情形資助處理辦法第4條第3
    款規定：士官（兵）退除給與之發給，於核准免服士官（兵
    ）役離營時，由所隸部隊專案申請發給之。（前述辦法均經
    行政院53年5月15日台53人字第3412號令廢止）。故本件上
    訴人於48年間停職例退當時，依陸海空軍無軍職軍官處理辦
    法等規定，雖已享有得領取士官退除給與之權利，惟上訴人
    於45年5月1日奉令核准免服士官役離營，逾3年後至48年8月
    13日上項辦法始公布施行，時上訴人雖既已離營而未隸屬任
    何軍事機關或部隊，自無從依上開辦法「於離營時，由所隸
    部隊專案申請發給。」至於被上訴人主張依陸海空軍無軍職
    軍官處理辦法第16條規定：在臺期間曾服士官（兵）役之無
    職軍官，依下列處理之：(1)已申請離營奉准者，按免職人員
    之規定處理。(2)現仍在營繼續服士官（兵）役，而仍志願服
    士官（兵）役者，從其志願，經核准免服士官（兵）役，或
    退伍時，除比照前款規定辦理外，另發給其所服士官（兵）
    役之退除給與。復依當時「陸海空軍無職軍官辦理退除役因
    服實職年資未逾2年及其他特殊情形資助處理辦法」第4條第
    3款規定：士官（兵）退除給與之發給，於核准免服士官（
    兵）役離營時，由所隸部隊專案申請發給之。故按前開相關
    規定，上訴人於45年5月1日奉准「預備軍官免服士官役」離
    營，48年9月1日以無職軍官退伍支領資助金在案，遽行認定
    上訴人士官退除役金應於離營時已依相關作業程序發給之，
    自屬無稽。且上訴人於48年底由澎湖縣團管區發給上訴人無
    職軍官部分資助金864元，而上訴人如於同時期是否曾領取
    士官退除給與竟無案可查，亦屬可議。被上訴人以上訴人有
    無領取退伍金因當時資料已銷燬，又因當時離營人數眾多，
    所以是以專案向上訴人隸屬單位辦理，不是只有針對上訴人
    單獨一人，資助金是國防部列管，而退役金是被上訴人核定
    ，而關於退除給與之資料，經調卷發現已銷燬。另有關上訴
    人支領退除給與一節，因50年7月1日士官退除給與制度尚未
    正式施行以前，士官之退除給與，並不以服役年資之長短為
    計算標，而悉依國防部43年1月22日(43)樽桐字第0681號
    令核定之資遣費及除役金支給標準（43年2月1日實施）、44
    年1月27日通甲字第001號令公布「陸海空軍士官給與規則」
    （43年11月1日先行實施）及48年5月24日（48）通甲字第
    018號令頒「陸海空軍志願士官士兵退伍除役給與發放辦法
    」（48年7月1日實施）辦理，即志願士官經核准退伍而能自
    謀生活及自行就學者，按其核准離營時之階級，發給一次退
    除役金。認上訴人之士官退除役金，應於上訴人離營時就應
    已發給，均屬推測之詞，固無足採。惟依行政院70年8月28
    日以70防字第12296號函修正頒布「陸海空軍士官服役條例
    施行細則」第37條之規定：「士官應享有退伍除役之權利，
    自退伍除役之次月起，經過五年不行使而消滅之。但因不可
    抗力事由，致不能行使者，自該請求權可行使時起算。」。
    上訴人依上開當時有效施行之「陸海空軍士官給與規則」及
    「陸海空軍士官處理辦法」等行政命令，享有領取一次退伍
    金490元之權利，不論依上開規定或公法上請求權時效之相
    關規定，均已罹於時效。本件上訴人雖非請求補發退除給與
    ，惟因時效之經過及因當年未有檔案保存年限之規定，致被
    上訴人未能保存上訴人是否領取退伍給與之檔卷，自難謂於
    法有違。且上訴人主張於45年，依據「在營無職軍官身分（
    資格）及規定」由澎湖防衛司令部專案（1人1案）報奉被上
    訴人（45）宥乾字第2882號代電及規定核准「免服士官役」
    「免職」離營，並由澎湖防衛司令部發布人事命令自45年5
    月1日生效，上項代電規定不發給退除給與一節，因上訴人
    所提出之45年5月15日澎湖防衛司令部士官人事命令(即上訴
    人之士官免職令)備註欄僅載明「奉陸軍總(45)宥乾字第288
    2號代電核准免服士官役」，並未有不核發士官退除給與上
    訴人之記載，被上訴人主張已核發上訴人士官退除給與之積
    極事實本應由被上訴人負舉證責任，因被上訴人主張該代電
    並未註明不發放退除給與，僅屬人事命令，上訴人主張該代
    電有載明不發退除給與，則其對該代電之積極內容有所主張
    ，自應提出證據加以證明，以實其說。另上訴人主張其於56
    年獲悉士官年資將可併計公職退休，曾以退役無職軍官「免
    服士官役」者之名義，請求國防部發給士官年資證明，未有
    結果，復數次函請國防部人事服務處釋示，經該處58年6月
    24日（58）惠務德字第9166號復文第3次來函敬悉，軍職年
    資證明，係由國防部人事次長室核發，但士官年資既不能合
    併公務員年資計算，即使台端一定要申請出具未領士官退除
    給與（當時之規定是不發給退伍給與）證明，主管單位亦不
    會發給一節，被上訴人辯稱國防部人事服務處58年6月27日
    (58)惠務德字第919號覆函稱「當時規定是不發退伍給與」
    ，實因該處並非主管是類業務權責單位，有關上訴人申辦有
    關開具曾服土官兵役年資證明權責單位應為國防部人力司及
    被上訴人所屬人事署，該署並曾於89年11月8日以(89)信守
    李字第29356號書函查覆上訴人「曾任陸軍第55軍第181師警
    一連准尉長，來台後於38年9月12日起服士官役至45年5月1
    日免服士官役止，階級：上士。」，否則上訴人自可逕依上
    開國防部人事服務處覆函為年資查註之依據，請求銓敘部併
    計公務人員退休年資即可，又何需訴請被上訴人核發未領士
    官退除給與年資證明？本件於當時核發士官退除給與之權責
    機關既為被上訴人，究竟有無核發，自應以被上訴人之認定
    為準。（二）68年1月24日修正公布之公務人員退休法第13
    條及71年2月2日修正發布之公務人員退休法施行細則第12
    條第1項之規定，顯然立法政策上，對文職與軍職公務員退
    休或退伍後重任公務員時，其第2次退休之任職年資計算，
    是與第1次退休（或退伍）年資分離看待，第1次領得之退休
    金亦無庸退還。因此公務員第2次退休時，其以往第1次退休
    （退役、退伍）之服務年資，在法體系之價值判斷上，是不
    容併入計算退休給與之任職年資範圍內。故公務人員退休法
    施行細則第10條各款之正確解釋，應該限於以往服務年資，
    因為受限於法令之規定，依法不能辦理退休或退役，以致無
    法領取退休金或退伍金之情形，若以往退休或退伍時，依法
    已享有領取退休金或退伍金之權利者，即不得將此年資併入
    第2次退休之年資內。從而該條第3款所指『曾任下士以上之
    軍職年資，未核給退役金或退休俸』乃是謂當事人以下士以
    上各官階離開軍職時，依當時之法令不能辦理退伍或退役者
    」而言。本件依當時之法令，上訴人並非不能辦理退伍致無
    法領取退除給與已如前述，本件上訴人對請求銓部併計未
    領退除給與士官軍職年資未果，轉而為本件之請求，如前所
    述，上訴人於45年間辦理士官退伍時已享有領取退伍金490
    元之權利，就算當時未曾領取，亦僅屬事後得否再行領取之
    問題，而不及於此等年資可否再計入銓部核算退休給付之
    軍職年資，上訴人本件之請求，如前所述，其最終唯一目的
    既在將士官軍職年資併入其公務員退休年資計算，實亦欠缺
    權利保護要件。（三）本件因上訴人曾任士官年資能否併計
    公務員退休年資之認定，非屬被上訴人權責，原處分函請上
    訴人檢附相關證件，由銓敘部轉請國防部辦理軍職年資併計
    公職退休年資復審作業，雖未回覆上訴人不合發給未領士官
    退除給與軍職年資證明，然已形同拒絕上訴人之申請，訴願
    決定以其理由雖有未當，但依其他理由認為正當，訴願仍為
    無理由，而維持原處分，此與原審認定之結果並無二致，是
    以原處分於法並無違誤，乃判決駁回上訴人在原審之訴。
五、上訴意旨除援用原審主張外，並補稱略謂：（一）上訴人於
    45年5月1日以無職軍官免服士官役「免職」離營，不是退伍
    、亦非除役，依規定未支領退除給與，不適用68年1月24日
    修正公布之公務人員退休法第13條之規定及71年2月2日修正
    發布施行之公務人員退休法施行細則第12條第2款之規定，
    應適用上開施行細則第10條第1項第3款之規定，被上訴人應
    核實出具證明，軍職年資得合併公職年資計算。（二）被上
    訴人人事署79年10月16日（79）烘部字第19108號書函，是
    違法、捏造、編造，欺騙上訴人、欺騙銓敘部。是被上訴人
    統率數十萬大軍最大不可抗力者，致請求權不能行使，該書
    函既經國防部訴願委員會判定違法，對外不生效力，不具法
    律效果，原審亦判定非對上訴人之處分，但已影響上訴人請
    求權不能行使，祈求司法給予公道，早日判決被上訴人註銷
    該函，以利請求權早日行使。又被上訴人凡有利於己者之文
    件，不論符不符合規定，均一一列出，混淆案情；不利於己
    者，因年代久遠，無從稽考，不然就是已過保存年限，已依
    規定銷燬在案。以此觀之，證之被上訴人故意滅失證據，隱
    瞞案情，事證明確，本院應依行政訴訟法第135條規定予以
    判處。（三）上訴人依據當時法令規定不能辦理退伍或退役
    ，以致無法領取退除役金，45年5月1日免服士官役「免職」
    （是政府對不起上訴人，強迫降服士官役有負上訴人），完
    全是無職軍官處理辦法所賜。其次，依據士官服役條例第4
    條第1款、第8條、第12條第1至4款及第14條第1至3款之規範
    意旨，上訴人當時均不符合上開規定所示之情形，則自不能
    令上訴人辦理退伍、除役，亦不能領取退除役金。再者，依
    據國防部人事服務處58年6月24日覆文、國防部人事參謀次
    長室發給之無職軍官處理說明資料末段、陸海空軍無職軍官
    辦理退除役因服實職年資未逾2年及其他特殊情形資助處理
    辦法第4條第1、2款及無職軍官處理辦法第16條第1款規定，
    足資證明上訴人45年5月1日免服士官役「免職」離營時，未
    發給士官退除給與等語。
六、本院按「依本法退休者，如再任公務人員時，無庸繳回已領
    之退休金，其退休前之任職年資，於重行退休時不予計算。
    」、「依本法退休人員，具有左列曾任年資，得合併計算：
    ……三、曾任下士以上之軍職年資，未核給退役金或退休俸
    ，經國防部核實出具證明者。」、「依本法第13條規定之再
    任公務人員，其重行退休之年資，應自再任之月起另行計算
    ，已領退役金之軍職人員轉任公務人員者，亦同。」68年1
    月24日修正公布之公務人員退休法第13條及71年2月2日修正
    發布施行之公務人員退休法施行細則第10條第3款及第12條
    第1項分別定有明文，為本件上訴人退休時，有效適用之法
    令。上訴意旨雖指摘本件不涉及68年1月24日修正公布之公
    務人員退休法第13條之規定，及71年2月2日修正發布施行之
    公務人員退休法施行細則第12條第1項之規定，應適用上開
    施行細則第10條第3款之規定，被上訴人應核實出具證明，
    軍職年資得合併公職年資計算云云。經查原判決就本件上訴
    人之申請與上開施行細則第10條第3款之規定不合一節，業
    已於原判決中論述略以:有關上訴人支領退除給與部分，因
    50年7月1日士官退除給與制度尚未正式施行以前，士官之退
    除給與，悉依國防部43年1月22日(43)樽桐字第0681號令核
    定之資遣費及除役金支給標準（43年2月1日實施）、44年1
    月27日通甲字第001號令公布「陸海空軍士官給與規則」（
    43年11月1日先行實施）及48年5月24日（48）通甲字第018
    號令頒「陸海空軍志願士官士兵退伍除役給與發放辦法」（
    48年7月1日實施）辦理，又依行政院70年8月28日以70防字
    第12296號函修正頒布「陸海空軍士官服役條例施行細則」
    第37條之規定「士官應享有退伍除役之權利，自退伍除役之
    次月起，經過5年不行使而消滅之。但因不可抗力事由，致
    不能行使者，自該請求權可行使時起算。」上訴人依上開當
    時有效施行之「陸海空軍士官給與規則」及「陸海空軍士官
    處理辦法」等行政命令，享有領取一次退伍金490元之權利
    ，而68年1月24日修正公布之公務人員退休法第13條及71年2
    月2日修正發布之公務人員退休法施行細則第12條第1項之規
    定，顯然立法政策上，對文職與軍職公務員退休或退伍後重
    任公務員時，其第2次退休之任職年資計算，是與第1次退休
    （或退伍）年資分離看待，第1次領得之退休金亦無庸退還
    。因此公務員第2次退休時，其以往第1次退休（退役、退伍
    ）之服務年資，在法體系之價值判斷上，是不容併入計算退
    休給與之任職年資範圍內。故公務人員退休法施行細則第10
    條各款之正確解釋，應該限於以往服務年資，因為受限於法
    令之規定，依法不能辦理退休或退役，以致無法領取退休金
    或退伍金之情形，若以往退休或退伍時，依法已享有領取退
    休金或退伍金之權利者，即不得將此年資併入第2次退休之
    年資內等情，經核並無違誤，並無判決不備理由或違背法令
    之情事，上訴人上訴意旨，並無足取；上訴意旨雖另主張其
    依據當時法令，即士官服役條例第4條第1款、第8條、第12
    條第1至4款、第14條第1至3款規定，其不能辦理退伍、除役
    ，亦不能領取退、除役金云云。惟查，上訴人係適用44年1
    月27日通甲字第001號令公布之陸海空軍士官服役、任用規
    則，而其所引士官服役條例係48年8月4日制定，係在上訴人
    45年5月1日核准免服士官役之免職令生效後所頒布者，於本
    件尚無適用餘地；另當時係自39年起處理無職軍官相關事宜
    ，行政院於48年7月14日台48防字第3882號令發布施行陸海
    空軍無軍職軍官處理辦法（以下稱處理辦法）第16條第2款
    後段規定：經核准免服士官（兵）役，或退伍時，除比照上
    款規定辦理外，另發給其所服士官（兵）役之退除給與。又
    依陸海空軍無軍職軍官辦理退除役因服實職年資未逾2年及
    其他特殊情形資助處理辦法第4條第3款規定：士官（兵）退
    除給與之發給，於核准免服士官（兵）役離營時，由所隸部
    隊專案申請發給之。（前述辦法均經行政院53年5月15日台
    53人字第3412號令廢止）。故本件上訴人於48年9月1日以無
    軍職軍官辦理停職例退時，依前開處理辦法等當時有效之規
    定，亦已享有得領取士官退除給與之權利，則依上開說明，
    亦不得請求將此年資併入其公務員退休之年資內，原判決認
    被上訴人否准發給曾任士官以上之軍職年資，未核給退役金
    證明，並無違法，亦無違背法令。至於上訴人主張其他各節
    ，僅係重述其於原審之主張及證據，指摘原處分不當，然並
    未具體表明原判決違背何項法令，僅涉及原審判決事實認定
    與證據取捨之職權行使，核與違背法令無涉，依行政訴訟法
    第242條規定意旨，自不得作為上訴本院之理由。綜上所述
    ，上訴意旨，均無足採。上訴人仍執前詞指摘原判決違誤，
    求予廢棄，為無理由，應予駁回。另上訴人請求本院依行政
    訴訟法第135條規定予以判決部分，經查該規定，係事實審
    即原審法院調查證據之相關規定，本院為法律審，僅審查原
    判決有無違背法令，並無該條規定適用餘地，併此敘明。
據上論結，本件上訴為無理由，爰依行政訴訟法第255條第1項、
第98條第1項前段，判決如主文。
中　　華　　民　　國　　96　　年　　9　　 月　　6　　 日
                  第四庭審判長法  官　鍾　耀　光
                              法  官  鄭  小  康
                              法  官  姜　仁　脩
                              法  官　黃　清　光
                              法  官　吳　慧　娟
以  上  正  本  證  明  與  原  本  無  異
中　　華　　民　　國　　96　　年　　9　　 月　　6　　 日
　　　　　　　　　　　　　　　書記官　阮　桂　芬
